【裁判字號】    98,審交易,1
【裁判日期】    980622
【裁判案由】    公共危險等
【裁判全文】
臺灣臺東地方法院刑事判決             98年度審交易字第1號
公  訴  人  臺灣臺東地方法院檢察署檢察官
被      告  戊○○
上列被告因公共危險等案件，經檢察官提起公訴（98年度偵字第
132號），本院以簡式審判程序審理，本院判決如下：
    主    文
戊○○服用酒類，不能安全駕駛動力交通工具而駕駛，累犯，處
有期徒刑月，如易科罰金，以新台幣壹仟元折算壹日；又因過
失傷害人，處有期徒刑肆月，如易科罰金，以新台幣壹仟元折算
壹日。應執行有期徒刑陸月，如易科罰金，以新台幣壹仟元折算
壹日。
    犯罪事實
一、戊○○前於民國96年間，因公共危險案件，經本院以96年度
    東交簡字第177號判處有期徒刑2月確定，嗣經本院以96年度
    聲減字第598號裁定減為有期徒刑1月確定，於96年 9月17日
    易科罰金執行完畢。猶不知悔改，於97年12月6日下午4時許
    ，在臺東縣臺東市大南橋附近之田地飲用鹿茸酒 1瓶後，已
    達不能安全駕駛動力交通工具之狀態，戊○○竟仍駕駛車牌
    號碼8426-FT號自小客車，沿臺東縣臺東市○○路○段由西往
    東方向行駛。嗣於97年12月6日晚上7時10分許，戊○○駕駛
    上揭自小客車行經臺東縣臺東市○○路 ○段與新園路三岔路
    口時，原應注意酒後不得駕駛動力交通工具及應注意車前狀
    況，並隨時採取必要之安全措施，而當時天候晴、夜間有照
    明、路面乾燥、無缺陷、無障礙物，並無不能注意之情事，
    竟因酒後注意力較低而疏未注意前方由高忠堅所駕駛正自新
    園路口駛出之車牌號碼 K3-5342號自小貨車發生擦撞後復侵
    入對向車道，再撞擊對向車道由丙○○所駕駛之車牌號碼34
    16-MK(起訴書誤載為3461-MK)自小客車並搭載丁○○及甲○○而肇事，致莊金菊受有左膝髕骨開放性骨折、右足跗蹠骨
    關節脫臼併骨折、左側鎖骨骨折、頭部損傷併臉部裂傷及鼻
    裂傷、唇裂傷、唇內裂傷、右膝裂傷擦傷、左膝擦傷、鼻骨
    骨折等傷害（莊金菊業對於戊○○傷害部分撤回告訴）；丁○○受有頭皮之開放性傷口、臉、頭皮及頸之挫傷、膝挫傷
    等傷害；甲○○受有背挫傷、右小腿挫傷、臉頭皮擦傷、背
    擦傷等傷害（甲○○業對於戊○○傷害部分撤回告訴）。戊○○肇事後，未經司法機關發覺前，主動向前往處理之員警
    自首承認肇事，而接受裁判，經警對戊○○進行酒精測試，
    測得其呼氣酒精濃度達0.66MG/L，而偵悉上情。
二、案經丁○○訴由臺東縣警察局臺東分局報告臺灣臺東地方法
    院檢察署檢察官偵查起訴。
    理    由
一、本件被告戊○○所犯非死刑、無期徒刑、最輕本刑為 3年以
    上有期徒刑之罪，或高等法院管轄第一審之案件，被告於本
    院準備程序進行中，就被訴事實為有罪之陳述，經告以簡式
    審判程序之旨，並聽取檢察官、被告之意見後，本院合議庭
    裁定由受命法官獨任進行簡式審判程序，是本件之證據調查
    ，依刑事訴訟法第273條之2規定，不受同法第159條第1項、
    第161條之2、第161條之3、第163條之1及第164條至第170條
    規定之限制，合先敘明。
二、上揭犯罪事實，業據被告戊○○於警詢、偵查及本院審理時
    均坦承不諱（見警卷第4至7頁、偵卷第12至13頁、本院卷第
    23頁、第27頁），核與證人即告訴人丁○○於警詢時之指訴
    情節相符（見警卷第21至23頁），並有道路交通事故現場圖
    、道路交通事故調查報告表 (一)、(二) 、酒精測定紀錄表
    、刑法第185條之3案件測定觀察紀錄表、舉發違反道路交通
    管理事件通知單、交通事故現場照片32幀等附卷可稽（見警
    卷第26頁、第27至29頁、第30至45頁、第46頁、第50頁、第
    53頁），又案發時雖為夜間，但有照明、路面無缺陷且無障
    礙物等情，有上開道路交通事故調查報告表 (一)、現場照
    片在卷可憑，足認車禍當時視線堪稱良好，並無不能注意之
    情事。而告訴人丁○○因本件車禍受有頭皮之開放性傷口、
    臉、頭皮及頸之挫傷、膝挫傷之傷害，亦有財團法人臺灣基
    督長老教會新臺醫院及衛生署臺東醫院診斷證明書各1紙存
    卷可參（見警卷第55至56頁）。按汽車行駛時，駕駛人應注
    意車前狀況，並隨時採取必要之安全措施，道路交通安全規
    則第94條第3項定有明文。被告駕車行駛至前開交岔路口時
    ，自應注意上開道路交通安全規則之規定，而依當時情況，
    並無不能注意之情事，詎被告駕車竟疏未注意車前狀況，即
    貿然左轉，致生本件車禍事故，其有過失至明。另其飲酒後
    駕車，其吐氣所含酒精濃度已逾道路交通安全規則第114 條
    第2款禁止駕車之每公升0.25毫克，其駕車之注意力當亦受
    酒精影響，其酒後駕車亦有過失。被害人因此次車禍受有前
    開之傷害，被告之過失與被害人所受傷害間顯有相當因果關
    係，被告自應負過失致傷罪責。綜上，被告自白顯與事實相
    符，堪予採信。本件事證已臻明確，被告前開犯行均堪認定
    ，均應予依法論科。
三、核被告所為係犯刑法第185 條之3 之服用酒類，不能安全駕
    駛動力交通工具而駕駛罪；又被告因過失致告訴人丁○○受
    傷，係犯刑法第284條第1項之過失致傷罪。被告所犯前開 2
    罪，犯意各別，罪質互異，應予分論併罰。而被告為汽車駕
    駛人，因酒醉駕車而致人受傷，依法應負刑事責任，就其所
    犯過失致傷部分，應依道路交通管理處罰條例第86條第 1項
    之規定，加重其刑。被告於肇事後，員警前往現場處理時，
    被告在未被有偵查犯罪職權之公務員發覺前，向前往現場處
    理車禍之警員坦承為肇事者並願接受裁判，有臺東縣警察局
    道路交通事故肇事人自首情形紀錄表 1紙附卷可憑（見警卷
    第49頁），被告係對於未發覺之犯罪自首而接受裁判，應依
    刑法第62條前段規定，就過失傷害部分減輕其刑，並依刑法
    第71條第 1項規定先加重後減輕之。又被告有如犯罪事實欄
    所載論罪科刑執行情形，有卷附臺灣高等法院被告前案紀錄
    表1份可按，其受有期徒刑執行完畢後5年以內再故意犯本案
    法定刑為有期徒刑之罪，為累犯，應依刑法第47條第 1項規
    定就公共危險部分加重其刑。爰審酌被告曾有酒駕前科，素
    行非佳，本件車禍肇因被告酒醉駕車，未注意車前狀況，告
    訴人丁○○因此受傷，被告迄未賠償告訴人所受損害，犯後
    坦承犯行之犯後態度等一切情狀，就所犯上開 2罪分別量處
    如主文所示之刑，並定其應執行之刑，併諭知易科罰金之折
    算標準，以示懲儆。
四、據上論斷，應依刑事訴訟法第273條之1第 1項、第299條第1
    項前段，刑法第185條之3、第284條第 1項前段、第47條第1
    項、第41條第1項前段、第51條第5款、第62條前段，刑法施
    行法第1條之1，道路交通管理處罰條例第86條條第 1項，判
    決如主文。
本案經檢察官乙○○到庭執行職務。
中    華    民    國    98    年     6    月    22    日
                  交通法庭    法  官  蔡慧雯
以上正本證明與原本無異。
如不服本判決應於收受送達後10日內向本院提出上訴書狀，並應
敘述具體理由；其未敘述上訴理由者，應於上訴期間屆滿後20日
內向本院補提理由書（均須按他造當事人之人數附繕本）。「切
勿逕送上級法院」。
                              書記官  林慧芬
中    華    民    國    98    年    6     月    22    日
附錄本案論罪科刑法條：
中華民國刑法第185 條之3 ：
服用毒品、麻醉藥品、酒類或其他相類之物，不能安全駕駛動力
交通工具而駕駛者，處1 年以下有期徒刑、拘役或3 萬元以下罰
金。
中華民國刑法第284條
因過失傷害人者，處6月以下有期徒刑、拘役或5百元以下罰金，
致重傷者，處1年以下有期徒刑、拘役或5百元以下罰金。
從事業務之人，因業務上之過失傷害人者，處1年以下有期徒刑
、拘役或1千元以下罰金，致重傷者，處3年以下有期徒刑、拘役
或2千元以下罰金。


司法院資訊處製作；財團法人民間司法改革基金會備份。
